ACORDAO-COMPLETO-2414247

ACÓRDÃO 8622/2020 ATA 27/2020 - PRIMEIRA CÂMARA

VISTOS, relatados e discutidos estes autos de embargos de declaração opostos por André Luiz Teixeira Reis contra o Acórdão 4273/2020-TCU-Primeira Câmara;
ACORDAM os Ministros do Tribunal de Contas da União, reunidos em sessão da Primeira Câmara, ante as razões expostas pelo relator:
9.1. conhecer dos embargos opostos por André Luiz Teixeira Reis para, no mérito considerá-lo procedente, atribuir-lhes efeitos infringentes e tornar insubsistentes os itens 9.1 e 9.2 do Acórdão 4273/2020-TCU-Primeira Câmara;
9.2.  julgar regulares as contas de Enrique Huelva Unterbaumen, Helena Eri Shimizu, Maria Emília Machado Telles Walter, Cláudia da Conceição Garcia, André Luiz Teixeira Reis, Maria Lucília dos Santos e Olgamir Amância Ferreira, com fulcro no art. 16, inciso I, da Lei 8.443/1992, e dar-lhes quitação plena;
9.3. julgar regulares, com as ressalvas discriminadas no voto, as contas de Márcia Abrahão Moura, Silvano da Silva Pereira, Cláudia Rosana de Araújo Costa, Janete Ana Ribeiro Vaz, Volnei Garrafa, Marco Antônio Raupp, José Paulo Sepúlveda Pertence, Reinhardt Adolfo Fuck, Ubiratan Diniz de Aguiar e José Mário Miranda Abdo, com fulcro no art. 16, inciso II, da Lei 8.443/1992, e dar-lhes quitação;
9.4. dar ciência desta deliberação ao embargante.

Embargos de declaração em prestação de contas.

Primeira Câmara

Fundação Universidade de Brasília.

3. Interessados/Responsáveis/Recorrentes:
3.1. Interessado: Fundação Universidade de Brasília (00.038.174/0001-43)
3.2. Responsáveis: André Luiz Teixeira Reis (XXX.527.871-XX); Carlos Vieira Mota (XXX.858.781-XX); Claudia da Conceição Garcia (XXX.799.901-XX); Cláudia Rosana de Araújo Costa (XXX.257.333-XX); Enrique Huelva Unternbaumen (XXX.334.771-XX); Helena Eri Shimizu (XXX.046.768-XX); Janete Ana Ribeiro Vaz (XXX.702.601-XX); José Mário Miranda Abdo (XXX.276.691-XX); José Paulo Sepúlveda Pertence (XXX.135.561-XX); Marcia Abrahao Moura (XXX.590.531-XX); Marco Antonio Raupp (XXX.608.801-XX); Maria Emilia Machado Telles Walter (XXX.919.131-XX); Maria Lucilia dos Santos (XXX.674.203-XX); Olgamir Amancia Ferreira (XXX.925.931-XX); Reinhardt Adolfo Fuck (XXX.539.401-XX); Silvano da Silva Pereira (XXX.615.411-XX); Ubiratan Diniz de Aguiar (XXX.459.853-XX); Volnei Garrafa (XXX.879.058-XX)
3.3. Recorrente: André Luiz Teixeira Reis (XXX.527.871-XX).

13.1. Ministros presentes: Benjamin Zymler (na Presidência), Walton Alencar Rodrigues (Relator), Bruno Dantas e Vital do Rêgo.
13.2. Ministro-Substituto presente: Weder de Oliveira.

WALTON ALENCAR RODRIGUES

Ministro Walton Alencar Rodrigues.

Trata-se de embargos de declaração opostos por André Luiz Teixeira Reis contra o Acórdão 4273/2020-TCU-Primeira Câmara, por meio do qual teve contas julgadas regulares com ressalvas, no âmbito da prestação de contas Fundação Universidade de Brasília referente ao exercício de 2017.

8.1. Antonio Edgard Galvão Soares Pinto (12650/OAB-DF) e outros.

Procurador Rodrigo Medeiros de Lima.

PRESTAÇÃO DE CONTAS. REGULARIDADE COM QUITAÇÃO PLENA DE ALGUNS RESPONSÁVEIS. REGULARIDADE COM RESSALVAS COM QUITAÇÃO PARA OS DEMAIS. EMBARGOS DE DECLARAÇÃO. CONHECIMENTO. PROVIMENTO. EFEITOS INFRINGENTES.

PRESTAÇÃO DE CONTAS (PC)

Secretaria de Controle Externo da Educação (SecexEduc).

Trata-se de embargos de declaração opostos por André Luiz Teixeira Reis contra o Acórdão 4273/2020-TCU-Primeira Câmara, por meio do qual teve contas julgadas regulares com ressalvas, no âmbito da prestação de contas Fundação Universidade de Brasília referente ao exercício de 2017.
Aduz, na peça exordial (peça 38) , contradição entre o relatório e voto que fundamentam o acórdão embargado, o que resultou no julgamento de suas contas regulares com ressalva, referente a inconsistências na folha de pagamento com prejuízo potencial ao Erário de R$ 4 milhões por ano. Informa que não ocupou a função de "Decano de Gestão de Pessoas", no período de 1/1 a 28/4/2017, como consignado no voto que fundamenta o acórdão embargado, mas sim a de "Decano de Assuntos Comunitários", registro constante do rol de responsáveis transcrito no § 17 do relatório. 
De início, registro que o embargante foi notificado da deliberação em 17/4/2020, quando os prazos processuais do TCU estavam suspensos por força das Portarias 61/2020 e 71/2020, e apresentou o recurso em 1/6/2020. Assim, atendidos os requisitos de admissibilidade ditados pelo art. 34, § 1º, da Lei 8.443/1992, estes embargos merecem ser conhecidos.
Quanto ao mérito, procedem os argumentos do embargante. Está, de fato, caracterizado o erro material na transcrição do nome do responsável pelo Decanato de Gestão de Pessoas, tanto no relatório quanto no voto que fundamentaram o Acórdão 4273/2020-TCU-Primeira Câmara, haja vista que a unidade foi gerida, de fato, no período de 1/1 a 28/4/2017, por Cláudia Rosana de Araújo Costa.
Por essa razão, os embargos de declaração ora em análise devem ser providos, com excepcionais efeitos infringentes em vista do erro material identificado, para alterar a redação dos itens 9.1 e 9.2 do Acórdão 4273/2020-TCU-Primeira Câmara, assim como retificar a tabela informativa dos responsáveis cujas contas foram julgadas regulares com ressalvas, da seguinte forma:
	Responsável
	Cargo
	Ressalva

	Márcia Abrahão Moura
	Reitora
	Achado 7
	Generalização da Flexibilização da jornada de trabalho pela gestão atual, entendida, não como uma exceção à regra da jornada de 40 horas semanais, mas aplicada aos setores independentemente da conformidade com o requisito de que o serviço exija atividade contínua em turnos de 12 ou mais horas ininterruptas, estabelecido pelo Decreto 1.590/1995

	Silvano da Silva Pereira 
	Secretário de Empreendimentos Imobiliários e Gestão Patrimonial
	Achado 5
	Falhas de controle nos processos e contratos de outorga de espaços físicos relacionadas, em especial: à ausência de procedimento licitatório; à ausência de contratos vigentes; aos valores das contrapartidas abaixo de valor de mercado; e à utilização inadequada de convênio para cessões de espaços físicos

	Cláudia Rosana de Araújo Costa 
	Decana de Gestão de Pessoas no período de 1/1 a 28/4/2017
	Achado 6
	Inconsistências na folha de pagamento com prejuízo potencial ao Erário de R$ 4 milhões por ano.

	Carlos Vieira Mota 
	Decano de Gestão de Pessoas no período de 29/4 a 31/12/2017
		
	Janete Ana Ribeiro Vaz 
	Membro do Conselho Diretor
	Achado 4
	Ausência de pagamento, pelo Cebraspe pelo uso de bens móveis e imóveis da FUB e pagamento parcial em relação aos bens intangíveis

	Volnei Garrafa
	Membro do Conselho Diretor
		
	Marco Antônio Raupp 
	Membro do Conselho Diretor
		
	José Paulo Sepúlveda Pertence
	Membro do Conselho Diretor
		
	Reinhardt Adolfo Fuck
	Membro do Conselho Diretor
		
	Ubiratan Diniz de Aguiar
	Membro do Conselho Diretor - suplente
		
	José Mário Miranda Abdo
	Membro do Conselho Diretor - suplente
		
Ante o exposto, VOTO para que este Tribunal adote a deliberação que ora submeto à apreciação deste Colegiado.
TCU, Sala das Sessões Ministro Luciano Brandão Alves de Souza, em 11 de agosto de 2020.
WALTON ALENCAR RODRIGUES 
Relator